Inventaris van het archief van het Provinciale VVV Zuid-Holland, 1939-1983
Nationaal Archief, Den Haag
- PROVINCIALE VVV ZUID HOLLAND.
  - Ingekomen en afschriften van uitgaande brieven van de Provinciale VVV Zuid-Holland., 315-367
    - VVV Bodegraven, 1940-1967, 317
    - VVV Boskoop, 1957-1974, 318
    - VVV Brielle, 1962-1974, 319
    - VVV Geervliet, 1949-1971, 320
    - VVV Goedereede, 1961-1971, 321
    - VVV Goeree -en Overflakkee, 1958-1973, 322
    - VVV Gorinchem/Loevestein, 1965-1966; 1971, 323
    - VVV Hellevoetsluis, 1957-1975, 324
    - VVV Herkingen, 1959, 325
    - VVV Hillegom, 1958-1972, 326
    - VVV De Kaag, 1958-1970, 327
    - VVV Krimpen a/d IJssel, 1955-1962, 328
    - VVV Krimpenerwaard, 1954-1972, 329
    - VVV Leerdam, 1940-1965, 330
    - VVV Leimuiden/Rijnsaterwoude, 1954;1968, 331
    - VVV Lekkerkerk, 1949-1973, 332
    - VVV Lekkerland Nieuw 1959-1970, 333
    - VVV Lisse, 1954-1974, 334
    - VVV Moordrecht, 1947;1949;1959, 335
    - VVV Middelharnis, 1954-1959, 336
    - VVV Nieuwkoop, 1956-1974, 337
    - VVV Nieuwveen, 1954-1971, 338
    - VVV Noordwijkerhout, 1962-1975, 339
    - VVV Ooltgensplaat, 1959;1964;1966, 340
    - VVV Oostvoorne, 1958-1974, 341
    - VVV Ouddorp, 1956-1974, 342
    - VVV Oudekerk a/d IJssel, 1960, 343
    - VVV Oudewater, 1956-1971, 344
    - VVV Oudewetering, 1954-1975, 345
    - VVV Reeuwijk, 1956-1966, 346
    - VVV Rockanje, 1951-1973, 347
    - VVV Rozenburg, 1971-1975, 348
    - VVV Rijnsburg, 1960-1973, 349
    - VVV Stad a/h Haringvliet, 1959, 350
    - VVV Sassenheim, 1954-1965, 351
    - VVV Schiedam, 1951-1974, 352
    - VVV Schoonhoven, 1954-1960, 353
    - VVV Sliedrecht, 1958, 354
    - VVV Stellendam, 1959-1973, 355
    - VVV Stolwijk, 1972, 356
    - VVV Tonge, Nieuwe 1959-1973, 357
    - VVV Tonge, Oude 1968, 358
    - VVV Voorburg, 1941-1964, 359
    - VVV Voorhout, 1956-1972, 360
    - VVV Voorne, 1956-1971, 361
    - VVV Warmond, 1954-1971, 362
    - VVV Wassenaar, 1955-1974, 363
    - VVV Wateringen, 1966-1967, 364
    - VVV Westland, 1956-1972, 365
    - VVV Woerden, 1955-1965, 366
    - VVV Woubrugge, 1941-1970, 367
  - Stukken betreffende de VVV etalages van Prov. VVV Zuid-Holland, 1959; 368
  - Stukken betreffende de opbouw en steunpunten van de Prov. VVV Zuid-Holland, 1971-1973; 369
  - Stukken betreffende de organisatie steunpunten van de Prov. VVV Zuid-Holland, 1972; 370
  - Affiches van Nederlandse VVV's., 371
  - Stukken betreffende de artikelen Nederlandse- dag- week- en maandbladen, 1959-1972; 372
  - Stukken betreffende de Hotelgids ANVV, 1960-1971; 373
  - Stukken betreffende de kampeerterreinen van de Prov. VVV Zuid-Holland, 1959-1969; 374
  - Stukken betreffende de reisgidsen e.d. van de Nederlandse Instellingen, 1968; 375
  - Registratiecommissie, VVV propaganda drukwerk en richtlijnen, 1940-1969; 376
  - Stukken betreffende de registratie folders, Zuid-Hollandse VVV's, 1967-1969; 377
  - Stukken betreffende het retourneren van foto's en dia's, 1971; 378
  - Ingekomen stuk betreft de "Oud Hollandse Herberg" te Pijnacker, 7 aug. 1964; 379
  - Stukken betreffende de propaganda Manchester etc., 1946-1954; 380
  - Stukken betreffende de folder "Inkomend Toerisme voor Jongeren", 1968-1972; 381
  - ANVV-manifestaties in het Buitenland, 1962-1971; 382
  - Stukken betreffende de Bloembollen conferentie en Bloembollen seizoen (1956-1960), 1948-1972; 383
  - ANVV-sight seeing Brochure, met bijlagen., 1967; 384
  - Propaganda acties Amerika, 1961-1966; 385
  - Propaganda acties Frankrijk, 1961-1962 en 1965-1966; 386
  - Stukken betreffende de "Holland Promotion", 1962-1963; 387
  - Lezingen, 1959-1971; 388
  - Stukken betreffende de voorbespreking opening bollen seizoen 1971 en notulen etc. etc. van de Prov. VVV Zuid-Holland, 1965-1971; 389
  - Stukken betreffende de Bloembollen vouwblad, 1968-1969; 390
  - Stukken betreffende de VVV- adressenlijst in Nederland, 1942-1973; 391
  - Diversen, 392
    Richtlijnen voor VVV propaganda drukwerk
    Huishoudelijk reglement en statuten
    Schema voor het opstellen van jaarverslagen
    Verenigingen en Naamloze Vennootschappen
  - Lijst van kastelen en ruïnes in Zuid-Holland, 1960; 393
  - Stukken betreffende de adressen van instellingen van uitkijktoren, 1957; 394
  - Folders van kampeerterreinen etc. etc., 1958-1965; 395
  - Congreszalen in Zuid-Holland, 1947-1952; 396
  - Stukken betreffende de goedkope accommodatie; eetgelegenheden (eethuisjes) in Nederland, 1956; 397
  - Stukken betreffende de botenverhuur (Holland vanaf het water), 1947-1960; 398
  - Stukken betreffende de IJsinlichtingen in Zuid-Holland, 1942-1971; 399
  - Stukken betreffende de congresaccommodatie, 1960-1970; 400
  - Lijst van Fabrieken, die voor het bezichtigen in aanmerking komen., 401
  - Stukken betreffende de natuurmonumenten in Zuid-Holland, 1948-1960; 402
  - Stukken betreffende de openluchttheaters in Zuid-Holland, 1950-1953; 403
  - Statuten en Huishoudelijk reglement van de Prov. VVV Zuid-Holland, 1970; 404
  - Stukken betreffende de scholen in de Prov. Zuid-Holland, 1946; 405
  - Stukken betreffende de kampeergelegenheden, zwembaden en speeltuinen in Zuid-Holland, 1947-1966; 406
  - Stukken betreffende de verkeersinlichtingen van de Prov. VVV Zuid-Holland, 1943-1949; 407
  - Veerdiensten in Zuid-Holland, 1962-1965; 408
  - Een stuk betreffende de verkeerstekens voor buitenlanders, 9 jan. 1970; 409
  - Toerboekje, "Orgaan van de Nederlandse Rijwiel Toer Unie", 1963; 410
  - Stukken betreffende de folkloristische gebruiken in Zuid-Holland, met bijlagen., 1940-1964; 411
  - Stukken betreffende de watersport in Zuid-Holland, etc. etc., 1949-1969; 412
  - Stukken betreffende de zangverenigingen in Zuid-Holland, 1945; 413
  - Stukken betreffende de evenementen in het bollenstreek, 1968-1971; 414
  - Ontwerp: Organisatie der Prov. VVV's van Noord- en Zuid-Holland., z.j.; 415
  - Besluitlijst personeelsbespreking, 22 maart 1984; 416
  - Agenda van algemene ledenvergadering van 15 juni 1981., 417
  - Hotellijsten, 1964, 1967 en 1969; 418
  - Boottochten in Zuid-Holland, 1968-1969; 419
  - Notulen op de ledenvergadering van de Prov. VVV Zuid-Holland, 1974; 420
  - Exploitatierekeningen en begrotingen, 1974-1980; 421
  - Folders en VVV kranten, 1973-1981; 422-423
    - eerste gedeelte, 422
    - tweede gedeelte, 423
  - Diverse dia's en foto's, 424
    Provincie Utrecht
    Provincie Gelderland
    Provincie Friesland
    Provincie N. Holland
    Provincie Z. Holland
    Provincie Limburg
  - Tape guide of Holland (1 stuk)., 424